Images du répertoire du notaire Nicolas Dupuys pour l'étude XXXIV
Archives nationales de France
Images du répertoire du notaire Nicolas Dupuys pour l'étude XXXIV
26 juin 1726 - 9 juin 1738
MC/RE/XXXIV/4
Etude XXXIV; Dupuys, Nicolas
Un registre
Archives nationales de France
Minutes et répertoires: la loi 2008-696 du 15 juillet 2008 relative aux archives a fixé à 75 ans à compter de la date de l'acte, ou à 25 ans à compter de la date du décès de l'intéressé si ce délai est plus bref, le délai de communication des minutes et répertoires des notaires; ce délai est porté à 100 ans à compter de la date de l'acte si le document se rapporte à un mineur (code du Patrimoine, articles L213-2, 4e d et 5e).
Autres documents de l'étude (dossiers de clients, comptabilité...): s'agissant d'archives privées, ces documents sont communicables selon les modalités fixées par le déposant ou le donateur.
Certains documents ne sont pas accessibles sous leur forme originale en raison de leur mauvais état de conservation.
Registre en déficit
Images des répertoires de l’étude XXXIV
Archives de l'étude XXXIV
répertoire d'officier public ministériel
- Répertoire chronologique pour la période du 26 juin 1726 au 9 juin 1738, 26 juin 1726 - 9 juin 1738; MC/RE/XXXIV/4
  Le registre contient aussi le répertoire du notaire Claude Dupuys pour la période du 17 septembre 1721 au 6 avril 1729.
  Le répertoire contient les informations suivantes: 1. nature de l'acte; 2. nom, prénom, des parties; 3. date du jour.
  répertoire
  - Liste chronologique des actes pour la période du 26 juin au 31 décembre 1726, 26 juin - 31 décembre 1726; 238 r°-248 r°; 10 feuillets
  - Liste chronologique des actes pour la période du 4 janvier au 31 décembre 1727, 4 janvier - 31 décembre 1727; 248 r°-266 r°; 18 feuillets
  - Liste chronologique des actes pour la période du 2 janvier au 30 décembre 1728, 2 janvier - 30 décembre 1728; 266 v°-289 r°; 22 feuillets
  - Liste chronologique des actes pour la période du 5 janvier au 30 décembre 1729, 5 janvier - 30 décembre 1729; 290 r°-312 v°; 22 feuillets
  - Liste chronologique des actes pour la période du 2 janvier au 30 décembre 1730, 2 janvier - 30 décembre 1730; 312 v°-333 r°; 21 feuillets
  - Liste chronologique des actes pour la période du 2 janvier au 31 décembre 1731, 2 janvier - 31 décembre 1731; 333 v°-350 v°; 17 feuillets
  - Liste chronologique des actes pour la période du 2 janvier au 31 décembre 1732, 2 janvier - 31 décembre 1732; 350 v°-366 v°; 16 feuillets
  - Liste chronologique des actes pour la période du 1er janvier au 30 décembre 1733, 1er janvier - 30 décembre 1733; 366 v°-381 r°; 15 feuillets
  - Liste chronologique des actes pour la période du 1er janvier au 31 décembre 1734, 1er janvier - 31 décembre 1734; 381 r°-394 v°; 14 feuillets
  - Liste chronologique des actes pour la période du 1er janvier au 31 décembre 1735, 1er janvier - 31 décembre 1735; 394 v°-409 v°; 15 feuillets
  - Liste chronologique des actes pour la période du 3 janvier au 31 décembre 1736, 3 janvier - 31 décembre 1736; 409 v°-423 r°; 14 feuillets
  - Liste chronologique des actes pour la période du 5 janvier au 28 décembre 1737, 5 janvier - 28 décembre 1737; 423 r°-434 r°; 11 feuillets
  - Liste chronologique des actes pour la période du 5 janvier au 9 juin 1738, 5 janvier - 9 juin 1738; 434 v°-439 v°; 5 feuillets
  - "Estat des 50 minutes que Me Claude-Charles Dupuys [...] a remises à Me Nicolas-Claude Dupuys le jeune, son frère [...]" pour la période du 19 avril 1724 au 27 novembre 1726, 19 avril 1724 - 27 novembre 1726; 234 r°-237 r°; 5 feuillets